臺灣屏東地方法院民事裁定　
111年度亡字第10號
聲  請  人  臺灣屏東地方檢察署檢察官 陳建州



相  對  人  唐秀士  
上列聲請人聲請對失蹤人唐秀士死亡宣告事件，本院裁定如下：
    主  文
准對唐秀士（男，民國○○年○月○○日生，身分證統一編號：Ｚ○○○○
○○○○○號，最後住所地為屏東縣○○市○○路○○○號(屏東○○○○○○○○○)
）為宣告死亡之公示催告。
該失蹤人應於本公示催告最後揭示於法院公告處、資訊網路及其
他適當處所之日起陸個月內，向本院陳報其生存，如不陳報，本
院應宣告其為死亡。
無論何人，凡知該失蹤人之生死者，均應於上開時日以前，將其
所知之事實，陳報本院。
    理  由
一、按失蹤人失蹤滿七年後，法院得因利害關係人或檢察官之聲
    請，為死亡之宣告。失蹤人為八十歲以上者，得於失蹤滿三
    年後，為死亡之宣告。失蹤人為遭遇特別災難者，得於特別
    災難終了滿一年後，為死亡之宣告。民法第8條定有明文。
二、聲請意旨：失蹤人唐秀士（男，民國00年0月00日生，身分
    證統一編號：Z000000000號）於民國107年5月14日失蹤時已
    年滿80歲，自失蹤迄今已逾3年，爰依民法第8條、家事事件
    法第154條、第156條規定聲請對失蹤人唐秀士為死亡宣告之
    公示催告等語。
三、按法院准許宣告死亡之聲請者，應公示催告，家事事件法第
    156條規定甚明。聲請人主張之前開事實，業據其提出失蹤
    人戶籍資料、三親等資料查詢結果、屏東縣政府警察局屏東
    分局第三組失蹤人口系統資料報表、80歲以上在臺有親屬連
    續3年清查成果皆行方不明者(未列為失蹤人口)聲請死亡宣
    告應附文件檢核表、台灣屏東縣政府警察局屏東分局110年9
    月22日屏警分防字第11033802200號函及所附失蹤人口系統
    資料表、國軍退役官兵輔導委員會屏東榮民服務處110年6月
    8日屏縣處字第1100003754號函、歷次訪視資料紀錄、臺灣
    屏東地方檢察署辦案公務電話紀錄表、內政部移民署110年6
    月1日移署資字第1100058984號函暨入出境資料查詢結果、
    入出境資訊連結作業查詢結果、屏東縣政府110年6月10日屏
    府社助字第11021565900號函、屏東縣屏東市公所110年6月8
    日屏市殯字第11032077900號函、全民健保資料等件為證，
    亦有本院職權查調之全民健保就醫紀錄查詢結果附卷可參。
    依前揭相關資料所示，均查無失蹤人唐秀士之入出境、健保
    投保及就醫等資料，亦查無其失蹤後之任何存在或行蹤紀錄
    ，堪認聲請人主張失蹤人唐秀士自107年5月14日起已失蹤逾
    3年之情節為真，是本件聲請，核無不合，應予准許。
四、依家事事件法第156條，裁定如主文。
中　　華　　民　　國　　111 　年　　8 　　月　　10　　日
　　　　　　　　　　　家事法庭  法　官　廖文忠
以上正本係照原本作成。
如不服本裁定，應於送達後10日內向本院提出抗告狀，並繳納抗
告費新臺幣1,000 元。
中　　華　　民　　國　　111 　年　　8 　　月　　10　　日
                                書記官　黃佳惠